【裁判字號】    99,審訴,1891
【裁判日期】    990707
【裁判案由】    毒品危害防制條例
【裁判全文】
臺灣高雄地方法院刑事判決            99年度審訴字第1891號
公  訴  人  臺灣高雄地方法院檢察署檢察官
被      告  甲○○
上列被告因毒品危害防制條例案件，經檢察官提起公訴（99年度
偵字第15425號），被告就被訴事實為有罪陳述，經本院告知簡
式審判程序意旨，並聽取公訴人及被告之意見後，裁定由受命法
官獨任進行簡式審判程序審理，判決如下：
    主  文
甲○○施用第一級毒品，累犯，處有期徒刑拾月，扣案之第一級
毒品海洛因拾陸包（均含包裝袋，檢驗後合計淨重壹點柒零公克
）均沒收銷燬，香煙盒貳個沒收。
    事  實
一、甲○○前於民國94年間因施用毒品案件，經本院以95年度毒
    聲字第446號裁定送觀察勒戒後，因無繼續施用毒品傾向，
    而於95年6 月7 日執行完畢釋放，並經臺灣高雄地方法院檢
    察署檢察官以95年度毒偵字第345 號為不起訴處分確定。又
    因違反槍砲彈藥刀械管制條例案件，經本院以91年度訴字第
    2879號判處有期徒刑1 年2 月，併科罰金50000 元，嗣經臺
    灣高等法院高雄分院以92年度上訴字第1415號駁回上訴，復
    經最高法院以92年度台上字第7314號駁回上訴確定，於96年
    2 月1 日縮刑期滿執行完畢。詎其不知悔改，於上開觀察勒
    戒執行完畢後5 年內，明知海洛因業經毒品危害防制條例第
    2 條第2 項第1 款明定為第一級毒品，不得非法施用，仍基
    於施用第一級毒品海洛因之犯意，於99年3 月26日10時許，
    在高雄市○鎮區○○路1 巷27之2 號住處2 樓房間內，以海
    洛因摻水置於針筒內注射之方式，施用第一級毒品海洛因1
    次。嗣於同日16時30分許，甲○○駕車行經高雄市○○區○
    ○路與常德路口時，因形跡可疑為警盤查，甲○○於具有偵
    查犯罪權限之公務員尚不知其犯罪前，即主動將其持有之第
    一級毒品海洛因3 包交予員警，並主動告知員警其上開施用
    毒品之犯行且願接受裁判，復同意警方搜索其所駕車輛，經
    警於車內2 個香煙盒中扣得海洛因13包。嗣經甲○○同意採
    集尿液送驗，檢驗結果呈可待因、嗎啡陽性反應，而悉上情
    。
二、案經高雄市政府警察局楠梓分局移送臺灣高雄地方法院檢察
    署檢察官偵查起訴。
    理  由
一、本件被告甲○○所犯為死刑、無期徒刑、最輕本刑為3年以
    上有期徒刑以外之罪，其於準備程序中就被訴事實為有罪之
    陳述，經本院告知簡式審判程序之旨，並聽取當事人意見後
    ，合議庭認宜進行簡式審判程序，爰依刑事訴訟法第273 條
    之1第1項規定，裁定本件由受命法官獨任進行簡式審判程序
    ，合先敘明。
二、前揭事實，業據被告甲○○坦承不諱；其為警查獲時所採尿
    液經送檢驗結果，確呈嗎啡、可待因之陽性反應，此有濫用
    藥物尿液檢體監管記錄表3 紙、毒品案件嫌疑人尿液採證代
    碼對照表1 紙、高雄市立凱旋醫院濫用藥物尿液檢驗報告1
    紙在卷可稽。此外，復有白色粉末16包及香煙盒2 個扣案可
    資佐證，扣案之白色粉末16包經送檢驗結果，確係第一級毒
    品海洛因（檢驗後合計淨重1.70公克），亦有法務部調查局
    濫用藥物實驗室鑑定書1 紙附卷可稽。綜上所述，被告上開
    任意性之自白既有前揭證據可佐，核與事實相符，自得採為
    論罪科刑之依據，是本案事證已臻明確，被告犯行洵堪認定
    ，應予依法論科。
三、核被告甲○○所為，係犯毒品危害防制條例第10條第1 項之
    施用第一級毒品罪。被告因施用而持有海洛因之低度行為，
    應為施用之高度行為所吸收，不另論罪。被告有犯罪事實欄
    所載之犯罪前科及執行情形，有臺灣高等法院被告前案紀錄
    表1 份在卷可查，其於上開有期徒刑執行完畢後5 年內，故
    意再犯本件有期徒刑以上之罪，為累犯，應依刑法第47條第
    1 項之規定加重其刑。又被告上開施用毒品之犯行，係於具
    有偵查犯罪權限之公務員尚不知其犯罪前，主動告知員警該
    次施用毒品之犯行且願接受裁判等情，有99年3 月26日之警
    詢調查筆錄及高雄市政府警察局楠梓分局解送人犯報告書各
    1 份在卷可稽，其乃係對於未經發覺之罪自首並願接受裁判
    ，爰依刑法第62條前段之規定減輕其刑。被告同時有加重及
    減輕之事由，應依法先加重後減輕之。審酌被告前因施用毒
    品案件，歷經觀察勒戒之執行，然仍未戒除毒癮，顯見其意
    志不堅，惟念其施用毒品之行為，究屬戕害自己身心健康，
    尚未危害他人，且於查獲後自首坦承犯行，犯罪後態度尚佳
    ，及其持有毒品之數量非少等一切情狀，爰量處如主文所示
    之刑，以示懲儆。
四、扣案之白色粉末16包，經鑑驗後確含第一級毒品海洛因成分
    無訛，業如前述，爰依毒品危害防制條例第18條第1 項前段
    之規定，不問屬於被告與否，予以沒收銷燬；其包裝袋因殘
    留微量海洛因毒品而難以析離，爰視同毒品整體，併依前開
    規定沒收銷燬。其鑑驗耗用之海洛因既已滅失，自無庸再予
    宣告沒收銷燬。另扣案之香煙盒2 個，係被告所有供其裝盛
    施用第一級毒品海洛因所用之物，業據其供陳在卷，爰依刑
    法第38條第1 項第2 款之規定予以宣告沒收。
據上論結，應依刑事訴訟法第273條之1第1項、第299條第1項前
段，毒品危害防制條例第10條第1 項、第18條第1 項前段，刑法
第11條、第47條第1 項、第62條前段、第38條第1 項第2 款，判
決如主文。
本件案經檢察官陳妍萩到庭執行職務。
中    華    民    國    99    年    7     月    7     日
                  刑事第十庭    法  官  孫啟強
以上正本證明與原本無異。
如不服本判決，應於判決送達後10日內，向本院提出上訴狀。
中    華    民    國    99    年    7     月    7     日
                                書記官  林介欽
附錄本判決論罪科刑之法條：
毒品危害防制條例第10條：
施用第一級毒品者，處6月以上5年以下有期徒刑。
施用第二級毒品者，處3年以下有期徒刑。

司法院資訊處製作；財團法人民間司法改革基金會備份。
